【裁判字號】    97,易,1665
【裁判日期】    970624
【裁判案由】    竊佔等
【裁判全文】
臺灣臺北地方法院刑事判決              97年度易字第1665號
公  訴  人  臺灣臺北地方法院檢察署檢察官
被      告  乙○○
上列被告因竊佔等案件，經檢察官提起公訴（97年度偵字第2465號）
，本院判決如下：
    主  文
乙○○毀棄他人之門鎖，足以生損害於他人，處有期徒刑貳月，
如易科罰金以新台幣壹仟元折算壹日；又毀棄他人之門鎖及鐵門
，足以生損害於他人，處有期徒刑貳月，如易科罰金以新台幣壹
仟元折算壹日；又意圖為自己不法之利益，而竊佔他人之不動產
，處有期徒刑伍月，如易科罰金以新台幣壹仟元折算壹日；應執
行有期徒刑陸月，如易科罰金以新台幣壹仟元折算壹日。
    事  實
一、乙○○明知臺北縣新店市○○路門牌號碼232號、232號之1
    、232號之2之房屋（如附圖所示A、B、C、D、E、F、G部分
    ，下稱系爭房屋）係臺北縣新店市公所（下稱新店市公所）
    管理，業經臺灣臺北地方法院於民國96年10月11日上午10
    時許強制執行搬遷收回系爭房屋產權，復由新店市公所派員
    更換系爭房屋門鎖3個，乙○○竟基於意圖毀損他人物品之
    犯意，於96年10月26日下午3時30分，逕行僱工利用不知情
    之鎖匠將系爭房屋之門鎖共3個（232號、232號之1、232號
    之2的鐵門上各有1個門鎖）拆卸毀壞丟棄，更換新門鎖，足
    以生損害於新店市公所，嗣新店市公所派員於同年11月19日
    下午4時許，至系爭房屋查看，發現原本裝設之門鎖3個已遭
    毀棄破壞，經乙○○更替其他門鎖，該所人員即再更換系爭
    房屋門鎖3個，乙○○復另行起意，基於毀損他人物品之犯
    意，於96年12月15日或16日間某時，再次僱工利用不知情之
    鎖匠將系爭房屋之門鎖3個及鐵門1面拆卸毀損丟棄，足以生
    損害於新店市公所，並擅自更換新門鎖、鐵門，且又另行起
    意，基於意圖為自己不法之利益，自96年12月17日某時起，
    竊佔系爭房屋，供其居住及堆放其所營業使用之生財工具使
    用，屢經臺北縣新店市公所函請乙○○將其竊佔之系爭房屋
    騰空回復原狀，乙○○均置之不理。
二、案經臺北縣新店市公所訴由臺北縣政府警察局新店分局移送
    台灣台北地方法院檢察署檢察官偵查起訴。
    理  由
一、訊據被告乙○○固不否認於96年10月26日下午3時30分許有
    更換門鎖3個、96年12月間再次更換門鎖及鐵門及自96年12
    月17日開始住進系爭房屋等情，但否認犯行，辯稱：並無竊
    佔故意，因為該房地屬伊所有，現仍與新店市公所訴訟中云
    云，惟查：證人即新店市公所職員甲○○結證稱：該處是96
    年10月11日強制點交予新店市公所，換了3個門鎖，但96年
    11月19日發現門鎖被換，所以有報案，且再度更換門鎖3個
    ，但96年12月17日竟發現被告在屋內，且將其物品擺放在屋
    內，應該是15或16日再被換鎖，系爭房屋登記謄本是新店路
    204號，但門牌重編後為232號，後被占用人另外聲請了232
    號之1及232號之2門牌，3個門牌並不相通等語（詳偵卷第
    7、9、10、56頁及本院97年6月17日審判筆錄），並有現場
    照片附卷可證（詳偵卷第35至37頁），雖被告以仍與新店市
    公所訴訟，已聲請延期強制執行為由，主張其有居住權云云
    ，然被告與新店市公所訴訟已經最高法院民事庭於95年2月
    23日以95年度台上字第315號裁定駁回被告之上訴確定，並
    經本院民事執行處於96年9月10日執行點交房屋，且執行完
    畢，此有最高法院民事庭95年度台上字第315號裁定、本院
    民事執行處96年9月10日通知及96年10月30日函附卷可證（
    詳偵卷第22、23、28、47頁），因本院強制執行已於96年
    10月11日執行完畢，故被告聲請延期執行已被駁回，且觀被
    告所提出狀紙，其與新店市公所間，並無任何新訴訟存在，
    從而被告辯稱：強制執行被延期，其有權居住一節，乃為無
    稽，委不可採，況被告亦自承96年10月11日法院執行點交時
    ，伊有在場（詳偵卷第57頁偵查筆錄），被告顯已明知其並
    無居住該處，更換門鎖之權甚明，並有登記謄本、門牌證明
    書、地政事務所土地複丈成果圖、門鎖更換收據附於本院卷
    可憑，故本案罪證明確，被告犯行堪以認定。至被告以民事
    訴訟尚未確定為由，聲請停止審判，但與本案有關之民事訴
    訟早已確定，已如前述，故被告聲請停止審判，並無理由，
    另被告聲請楊昭鎦擔任其輔佐人，惟楊昭鎦並非被告配偶、
    直系、三親等內系血親或家長、家屬關係，本院自無從准楊
    昭鎦擔任被告輔佐人，均附此敘明。
二、核被告毀棄他人門鎖及毀棄他人門鎖、鐵門所為，均係犯刑
    法第354條毀損罪；被告自96年12月17日開始進住系爭房地
    ，所為係犯刑法第320條第2項、第1項竊佔罪，且被告同時
    毀棄3個門鎖與3個門鎖、1片鐵門間，乃想像競合犯，應分
    論以一毀損罪，被告所為三罪間，犯意各別，行為互異，應
    分論併罰，被告利用不知情之鎖匠犯罪，乃間接正犯，爰審
    酌被告於強制執行完畢後，即開始犯案，本應從重量刑，惟
    實乃被告曲解法律所致，且損害財物價值非鉅等一切情狀，
    量處如主文所示之刑，並定其執行之刑，並均諭知易科罰金
    之諭知，以示懲儆。
據上論結，應依刑事訴訟法第284條之1、第299條第1項前段，刑
法第354條、第320條第2項、第1項、第55條、第51項第5款、第
41條第1項前段，刑法施行法第1條之1判決如主文。
本案經檢察官董怡臻到庭執行職務。
中    華    民    國    97    年     6    月    24    日
                  刑事第四庭  法  官  劉慧芬
上正本證明與原本無異。
如不服本判決，應於判決送達後10日內向本院提出上訴狀（應抄
附繕本）。告訴人或被害人如對於本判決不服者，應具備理由請
求檢察官上訴，其上訴期間之計算係以檢察官收受判決正本之日
期為準。
                              書記官  張耀鴻
中    華    民    國    97    年    6     月    24    日
附錄法條：
中華民國刑法第320條
（普通竊盜罪、竊佔罪）
意圖為自己或第三人不法之所有，而竊取他人之動產者，為竊盜
罪，處 5 年以下有期徒刑、拘役或 5 百元以下罰金。
意圖為自己或第三人不法之利益，而竊佔他人之不動產者，依前
項之規定處斷。
前二項之未遂犯罰之。
中華民國刑法第354條
（毀損器物罪）
毀棄、損壞前二條以外之他人之物或致令不堪用，足以生損害於
公眾或他人者，處2年以下有期徒刑、拘役或5百元以下罰金。


司法院資訊處製作；財團法人民間司法改革基金會備份。
